臺灣高等法院臺南分院刑事判決　　　94年度交上訴字第1132號
上　訴　人　臺灣嘉義地方法院檢察署檢察官
被　　　告　甲　○　○
上列上訴人因被告公共危險案件，不服臺灣嘉義地方法院94年度
交訴字第29號中華民國94年8月31日第一審判決（起訴案號：臺
灣嘉義地方法院檢察署94年度調偵字第153號），提起上訴，本
院判決如下：
    主  文
上訴駁回。
    事  實
一、甲○○於民國九十四年一月七日二十三時三十分許，駕駛車
    牌號碼SN─2759號自用小客車，沿嘉義縣道第七六號公路由
    西往東之方向行駛，途經嘉義縣民雄鄉縣○○村第七
    六號公路西向車道中華電信中央幹六二左支五號電線桿前，
    因欲超越前方車輛而越線行駛，適乙○○酒後騎乘UJH─960
    號機車自對向車道駛來，甲○○閃避不及致撞擊乙○○所騎
    乘之機車，乙○○因此受有左上肢、下肢多處骨折等傷害（
    過失傷害部分未據告訴），詎甲○○於肇事後，明知乙○○
    受擦撞後倒地，應受有傷害，竟因一時慌張失措，未對傷者
    施以救助或其他必要措施，即駕車離去，嗣為警循線查獲。
二、案經嘉義縣警察局民雄分局報告臺灣嘉義地方法院檢察署檢
    察官偵查起訴。
    理  由
一、上揭事實，業據被告甲○○坦承不諱，核與乙○○所述之情
    節相符，復有財團法人嘉義基督教醫院開具之診斷證明書一
    份、道路交通事故現場圖、道路交通事故調查報告表(一)、(二)
    各一份及現場、車損照片等在卷可按，足認被告之自白與事
    實相符，堪予採信。又按刑法第一百八十五條之四之駕駛動
    力交通工具逃逸罪，於八十八年四月二十一日經總統令公布
    ，查本罪增訂之立法理由，乃「為維護交通安全，加強救護
    ，減少被害人之死傷，促使駕駛人於肇事後，能使被害人即
    時救護，特增設本條」。觀此，立法者認駕駛人駕車肇事後
    ，倘能將肇事之被害人，即時救護，即可減輕或避免被害人
    之傷亡，此攸關社會大眾生命、身體之安全，故而將此駕車
    肇事逃逸之行為，予以犯罪化，其目的係在處罰棄置不顧之
    不道德行為，而重在道德規範及善良風俗之維護，是被告於
    肇事後未停車下車察看，犯罪即已完成，不問是否驚嚇、慌
    張而離去，亦不因其事後有無委請他人處理，而影響其已成
    立之罪責；又汽車駕駛人，駕駛汽車肇事致人受傷或死亡，
    應即採取救護或其他必要措施，並向警察機關報告，不得駛
    離，為道路交通管理處罰條例第六十二條第一項所明定。本
    件被告為領有駕駛執照之汽車駕駛人，對於上開課予汽車駕
    駛人於行車肇事後之法律上應履行之義務，不得諉為不知，
    而被告不僅未下車察看施救，復未報警及確認所請託之人是
    否確有報警或通知救護人員前來救護，本件事證明確，被告
    肇事逃逸之犯行洵堪認定。
二、核被告所為，係犯刑法第一百八十五條之四之駕駛動力交通
    工具肇事，致人死傷而逃逸罪。
三、原審以被告罪證明確，因以適用刑法第一百八十五條之四、
    第四十一條、罰金罰鍰提高標準條例第二條之規定，並審酌
    被告於肇事致人受傷後，棄其於不顧逕自逃逸，漠視其法律
    上所應履行之義務，犯後坦承犯行，態度尚佳暨其他一切情
    狀，量處有期徒刑六月，並諭知易科罰金之折算標準並以被
    告前未曾受有期徒刑以上刑之宣告，有臺灣嘉義地方法院檢
    察署刑案資料查註紀錄表及臺灣高等法院被告全國前案紀錄
    表各一份在卷可參，參之被告事後坦認犯行，深表悔悟，堪
    認被告此次因一時失慮，致罹刑典，經此次偵查審判，當知
    所警惕，信無再犯之虞，認為其所宣告之刑，以暫不執行為
    適當，併依刑法第七十四條第一款之規定，宣告緩刑二年。
    經核其認事用法均無違誤，量刑亦稱妥適。檢察官上訴意旨
    以被告未與被害人達成和解，不宜宣告緩刑為由，指摘原判
    決不當，惟查被告於本院審理中已當庭給付被害人新台幣二
    十萬元作為日後民事判決賠償金額之一部，被害人亦同意接
    受，因此原判決諭知被告緩刑二年，於今觀之，尚無不當，
    從而本件上訴為無理由，應予駁回。
據上論結，應依刑事訴訟法第368條，判決如主文。
本案經檢察官范文豪到庭執行職務。
中　　華　　民　　國　　94　　年　　12　　月　　21  　日
                  刑事第六庭  審判長法　官  蔡 崇 義
                                    法　官  侯 明 正
                                    法　官  吳 永 宋
以上正本證明與原本無異。
如不服本判決，應於收受本判決後十日內向本院提出上訴書狀。
其未敘述上訴理由者並得於提起上訴後十日內向本院補提理由書
狀（均須按他造當事人之人數附繕本）「切勿逕送上級法院」。
　　　　　　　　　　　　　　　　　　書記官  李 淑 華
中　　華　　民　　國　　94　　年　　12　　月　　22    日
附錄法條：刑法第185條之4
駕駛動力交通工具肇事，致人死傷而逃逸者，處六月以上五年以
下有期徒刑。
